臺灣桃園地方法院民事判決　九十二年度訴字第一三三六號
　　原　　　告　旭俊企業股份有限公司
　　法定代理人　甲○○○
　　訴訟代理人　呂丹琪律師
　　被　　　告　正峰工業股份有限公司　設桃園縣平鎮市○○路雙連二段一一八巷
　　　　　　　　　　　　　　　.
　　法定代理人　丙○○　　　住.
　　訴訟代理人　乙○○　　　住.
右當事人間請求給付貨款事件，於民國九十三年三月十五日辯論終結，本院判決如左
：
    主    文
被告應給付原告新台幣玖拾伍萬肆仟陸佰貳拾捌元，及自民國九十二年八月九日起至
清償日止，按年息百分之五計算之利息。
原告其餘之訴駁回。
訴訟費用由被告負擔百分之九十七，餘由原告負擔。
本判決原告勝訴部分於原告以新台幣參拾壹萬玖仟元供擔保後，得假執行，但被告如
以新台幣玖拾伍萬肆仟陸佰貳拾捌元為原告預供擔保，得免為假執行。
原告其餘假執行之聲請駁回。
    事    實
甲、原告方面：
壹、聲明：
一、被告應給付原告新台幣（下同）九十七萬九千二百二十六元，及自起訴狀繕本送
    達之翌日起至清償日止，按年息百分之五計算之利息。
二、原告願供擔保，請准宣告假執行。
貳、陳述：
一、被告自民國九十年十二月五日起至九十一年一月十五日止，向原告購買離合塊、
    輸出軸及主軸等貨品（下稱第一批貨品），總貨款金額為一百十一萬一千零二元
    ，被告以貨物有少部分瑕疵為由拒不付款，經原告派員檢測回收瑕疵貨品，重新
    交付無瑕疵之物，並派員協助其安裝，原告並同意扣除三分之一貨款即三十七萬
    零三百三十四元作為補償，扣除後總價款為七十四萬零六百六十八元，惟被告僅
    給付二十二萬六千四百十元，尚欠五十一萬四千二百五十八元。又被告自九十一
    年十二月二日起至九十一年十二月二十六日止，向原告購買離合塊及主軸（下稱
    第二批貨品），總貨款為四十五萬二千零四十五元，被告僅給付三十萬零七千三
    百九十七元，尚欠十四萬四千六百四十八元。另被告於九十二年一月六日及同年
    月十七日向原告購買離合塊及主軸（下稱第三批貨品），總貨款為三十二萬零三
    百二十元，被告均未付款。總計被告積欠原告之貨款共為九十七萬九千二百二十
    六元，為此提起本件訴訟。
二、對於被告抗辯之陳述：
（一）被告所提出之九十年十二月二十四日供應商品質會議記錄上記載「重工費用由
      旭俊公司負擔」等語，係指被告應給付被告之代工廠商即訴外人又麗公司小組
      裝代工工資之重工費用由原告負擔，因系爭第一批貨品瑕疵係原告之材料供應
      商即訴外人上晉公司提供材料不良所致，故由原告之業務課長林瑞緯、被告之
      葉雲亮經理、又麗公司張武郎、上晉公司鄭錦銓等人現場統計工時，計算重工
      費用為九萬九千四百零九元，全數由原告及上晉公司吸收，上開事實業經證人
      鄭錦銓到庭結證在卷。原告已依約負擔重工費用，並依法另交付無瑕疵之貨品
      ，又扣除系爭第一批貨品之三分之一貨款作為賠償，被告另要求原告給付九十
      萬四千零八十元，毫無理由。
（二）被告所提出之工時統計表及生產日報表並不實在，原告否認其真正，且前揭工
      時統計表上記載不良總數為三六二九ｐｃｓ，總工時為三七六七小時，平均一
      個不良品所須重組時間竟高達一個多小時，顯違常理，有嚴重灌水之嫌。被告
      所指每分鐘四元工資，並無依據，應由被告舉證。
（三）系爭第一批貨品有瑕疵係原告發現後主動告知被告瑕疵之貨品為九十年十二月
      十七日及十九日出貨之六一一０｜二一０五０一輸出軸，總組數為四千一百七
      十一支，經原告派員協助拆裝檢測後確認不良總數為三千六百二十九支，被告
      為經ＩＳＯ認證之公司，依規定公司內部應有嚴格之進貨檢驗程序，依被告之
      進料檢驗辦法明確要求被告應就廠商、數量、進貨日期詳細記載，原告已明確
      告知瑕疵之貨品品名、進貨日期、數量，被告竟仍額外拆裝一萬七千九百三十
      四組成品及七千七百五十六組半成品，顯見被告非但未將原告有瑕疵之貨品檢
      測篩檢退貨，反而將原告之貨品與別家廠商之貨品混淆，一同上生產線組裝，
      被告將拆卸無瑕疵及別家廠商貨品之工作時數全計算為原告瑕疵貨品之拆卸工
      時，並不合理，被告顯與有過失，自不得要求原告賠償因被告檢驗疏失而產生
      之額外拆裝檢測及組裝費用。
參、證據：提出影本應收帳款明細表三件、統一發票三十六件、出貨單十六件、經濟
    部公司執照、桃園縣政府營利事業登記證各一件為證，並聲請訊問證人鄭錦銓。
乙、被告方面：
壹、聲明：
一、駁回原告之訴。
二、如受不利之判決，請准供擔保宣告免為假執行。
貳、陳述：
一、原告所交付之系爭第一批貨品有使用上或效用上之瑕疵而不符約定之品質，須重
    新施工修復，依兩造於九十年十二月二十四日之供應商品質會議記錄內容：「１
    晉樁提供旭俊原材料錯誤，其中旭俊交入廠內有四一七一ｐｃｓ。：：３重工（
    即重新修復之工資）由俊旭公司負擔。（現場統計工時）：：６旭俊廠內不良品
    全數報廢。」等語；及九十一年一月二十二日之供應商品質會議記錄、同年十二
    月三十日之離合塊不良會議記錄內容，已多次確認原告應為系爭第一批貨品之瑕
    疵負擔一切損害賠償責任，兩造並約定由被告現場統計工時，且上開會議記錄均
    有兩造之代表簽名同意，其證據力當無庸置疑。
二、又系爭第一批貨品已組裝完成，修復時需全部重新拆除，經過檢驗再組裝上去，
    須耗費許多人力物力，總計耗費之工時達三七六七小時，而兩造曾於九十一年一
    月二十二日供應商品質會議記錄中達成協議，約定工資以每分鐘四元計算，以此
    標準計算原告所應負擔之工資為九十萬四千零八十元，應從原告得請領之貨款中
    扣除。而原告本得請領系爭第一批貨品之貨款應為七十一萬六千零七十元，非原
    告所主張之七十四萬零六百六十八元，扣除被告已給付之二十二萬六千四百十元
    後，則不僅原告該次所得請領之貨款全數抵銷外，尚不足四十一萬四千四百二十
    元，參諸被告出具予原告之計算明細表，原告原先已同意此等方案，嗣後卻以金
    額過高、重工時數過多，並對被告提出之生產日報表予以否認而拒絕給付，實有
    違誠信原則。被告所提出之生產日報表均為被告之現場監工人員依實際情形詳實
    紀錄，經過主管審核通過，並依該表之內容計算及發放工資，其內容之真正無庸
    置疑。
三、被告之生產線自九十年十二月七日至同年月二十三日共組裝原告所交付之系爭第
    一批貨品數量達一七九三四組，另外尚組裝半成品達七七五六組，其中編號六一
    一０—二一０五０一之輸出軸斷裂，委由訴外人又麗公司負責加工作業組成馬達
    減速箱，共計達五四九五組，每組二十八元，合計十五萬三千八百六十元，加上
    百分之五營業稅共計十六萬一千五百五十三元，此有扣款明細表為證。
四、被告另請求被告給付之系爭第二批、第三批貨品之貨款合計為四十六萬四千九百
    六十八元，被告對於前揭貨品及金額並無爭執，惟因原告尚應給付被告四十一萬
    四千四百二十元，被告並主張與系爭第二批、第三批貨品之貨款互相抵銷。
參、證據：提出影本被告公司會議記錄三件、生產日報表八十件、二一０五輸出軸不
    良重工工時統計、傳真函、扣款明細表、生產統計表、進料檢驗辦法各一件為證
    。
    理    由
甲、程序事項：
    兩造就本件訴訟所生之爭執，業於本院九十三年二月九日言詞辯論期日，當庭同
    意以系爭第一筆貨款的金額為何、被告所辯之系爭拆裝檢測及組裝等費用共九十
    萬四千零八十元得否與原告請求之系爭貨款為抵銷等項為其事實上及法律上之爭
    點，是本件既因兩造於訴訟中達成簡化爭點之合意，本院及兩造均應受該爭點協
    議之拘束，本院就本件所為之判斷即以兩造合意之爭點及其有關之部分為論斷。
乙、實體方面：
壹、原告主張被告自九十年十二月五日起至九十一年一月十五日止，向原告購買系爭
    第一批貨品，總貨款為一百十一萬一千零二元，嗣被告以貨物有少部分瑕疵為由
    拒不付款，經原告派員檢測回收瑕疵貨品及重新交付無瑕疵之物，並派員協助其
    安裝，原告同意扣除三分之一貨款即三十七萬零三百三十四元作為補償，惟被告
    僅給付二十二萬六千四百十元，尚欠五十一萬四千二百五十八元。又被告自九十
    一年十二月二日起至九十一年十二月二十六日止，向原告購買系爭第二批貨品，
    總貨款為四十五萬二千零四十五元，被告僅給付三十萬零七千三百九十七元，尚
    欠十四萬四千六百四十八元。另被告於九十二年一月六日及同年月十七日向原告
    購買系爭第三批貨品，總貨款為三十二萬零三百二十元，被告均未付款。總計被
    告積欠原告之貨款共為九十七萬九千二百二十六元，為此提起本件訴訟等語。
貳、被告則以原告交付之系爭第一批貨品有不符合約定品質之瑕疵，須重新施工修復
    ，依兩造於九十年十二月二十四日、九十一年一月二十二日達成之會議記錄及同
    年十二月三十日之離合塊不良會議記錄內容，已多次確認原告應為系爭第一批貨
    品之瑕疵負擔一切損害賠償責任，兩造並約定由被告現場統計工時。惟因原告交
    付之系爭第一批貨品已經組裝完成，修復時需全部重新拆除經過檢驗再組裝，總
    計被告耗費之工時達三七六七小時，且兩造曾於九十一年一月二十二日之供應商
    品質會議記錄中達成協議，約定工資以每分鐘四元計算，則原告應負擔之工資為
    九十萬四千零八十元，自得從原告之系爭貨款中扣除。而原告得請求之系爭第一
    批貨品貨款應為七十一萬六千零七十元，扣除被告已給付之二十二萬六千四百十
    元及系爭九十萬四千零八十元工資額後，尚不足四十一萬四千四百二十元。被告
    提出之系爭生產日報表均為被告之現場監工人員依據實際情形詳實紀錄，經過主
    管審核通過，並據以發放工資，其真實性毋庸置疑。又被告自九十年十二月七日
    起至同年月二十三日止，共組裝完成原告交付之系爭第一批貨品數量達一七九三
    四組，另組裝之半成品達七七五六組，其中編號六一一○—二一○五○一之輸出
    軸斷裂，委由又麗公司負責加工作業組成馬達減速箱共計五四九五組，每組二十
    八元，加上百分之五營業稅共計十六萬一千五百五十三元。至原告另請求系爭第
    二批及第三批貨品之貨款共四十六萬四千九百六十八元，應與原告尚應給付被告
    之四十一萬四千四百二十元互相抵銷等語資為抗辯。
參、本件原告主張被告自九十年十二月五日起至九十一年一月十五日止，向原告購買
    系爭第一批貨品，貨款共七十一萬六千零七十元，被告僅給付其中二十二萬六千
    四百十元之貨款。又被告自九十一年十二月二日起至九十一年十二月二十六日止
    向原告購買系爭第二批貨品，另於九十二年一月六日及同年月十七日向原告購買
    系爭第三批貨品，系爭第二批、第三批貨品共尚有四十六萬四千九百六十八元之
    貨款未為給付之事實，業據原告提出與其所述相符之應收帳款明細表二件、出貨
    單十六件為證，且經被告自承屬實，自堪信原告此部分之主張為真實。至原告主
    張系爭第一批貨品貨款應為七十四萬零六百六十八元乙節，固據原告提出應收帳
    款明細表一件、統一發票三十一件、出貨單十件為證，惟經核系爭出貨單上所載
    之總金額與系爭統一發票所載之總金額並不相符合，而系爭統一發票乃原告片面
    製作，既經被告否認系爭統一發票記載金額之正確性，則認定兩造間之系爭第一
    批貨品金額自應以經被告簽收之系爭出貨單為據，然依系爭出貨單上所載之總金
    額低於原告主張之系爭第一批貨品總金額一百十一萬一千零二元或被告自承之七
    十一萬六千零七十元甚多，自以被告承認系爭第一批貨品之貨款金額為可採，原
    告所執前開應受帳款明細表、統一發票及出貨單等證物，尚無從為有利於原告之
    認定，是原告主張系爭第一批貨品之貨款金額超過被告自承之七十一萬六千零七
    十元部分，要屬無稽，並不可採。
肆、被告另以首開情詞，抗辯：原告應負擔系爭第一批貨品瑕疵之重工費用九十萬四
    千零八十元，被告並主張將系爭重工費用與系爭第一、二、三批貨品之貨款為抵
    銷云云，則為原告所否認，主張：系爭第一批貨品之部分瑕疵，業經原告派員檢
    測回收瑕疵貨品及重新交付無瑕疵之物，並協助被告安裝，而依被告提出之系爭
    九十年十二月二十四日供應商品質會議記錄所載之「重工費用由旭俊公司負擔」
    等語，係指被告應給付被告之代工廠又麗公司小組裝代工工資之重工費用由原告
    負擔，並由原告之林瑞緯、被告之葉雲亮、又麗公司張武郎、原告之材料供應商
    上晉公司鄭錦銓等人現場統計工時，計算出重工費用為九萬九千四百零九元，已
    全數由原告依約負擔，是被告另要求原告給付九十萬四千零八十元之費用並無理
    由。被告提出之系爭工時統計表及生產日報表並不實在，且依系爭工時統計表上
    記載之不良總數為三六二九支，總工時竟達三七六七小時，顯違常理，又被告所
    指每分鐘工資四元並無依據，被告乃經ＩＳＯ認證之公司，被告應就廠商、數量
    、進貨日期詳細記載，原告已明確告知系爭瑕疵之貨品品名、進貨日期、數量，
    被告竟仍額外拆裝一萬七千九百三十四組成品及七千七百五十六組半成品，自不
    得要求原告賠償因被告檢驗疏失而產生之額外拆裝檢測及組裝費用等語。經查：
一、按當事人主張有利於己之事實者，就其事實有舉證之責任。民事訴訟法第二百七
    十七條前段定有明文。本件原告交付之系爭第一批貨品有瑕疵乙節為原告所不爭
    執，原告固應賠償被告因系爭第一批貨品瑕疵所致之損害，惟被告仍應證明其所
    受之損害額始得據以請求原告賠償，而原告已否認被告抗辯之計算工資標準及系
    爭重工費用係兩造約定應由原告負擔者，是被告就此有利於己之事實自應負舉證
    之責。
二、經查兩造於九十年十二月二十四日所召開之系爭供應商品質會議，會中達成決議
    事項為：「１晉椿提供旭俊原料錯誤，其中旭俊入廠內有四一七一ＰＳＣ。」、
    「２不良品線上重新以輸出軸定位孔挑選區分豪越、旭俊、旭俊派員挑除不良輸
    出軸。」、「３重工費用由旭竣公司負擔。（現場統計工時）」、「４旭俊正確
    材質新品在輸出軸端面點上白色漆。」、「５旭俊挑除不良品，以拆除鏈輪以輸
    出軸、刀紋及熱處理顏色判別良品、不良品（不良品點紅色記號區別）。」、「
    ６旭俊廠內不良品全數報廢。」，其中除第二點決議事項為被告應負責者，其餘
    事項均係由原告負責等情，有被告提出之系爭供應商品會議記錄一件在卷可稽，
    足見兩造雖約定以現場統計之工時計算原告應負擔系爭瑕疵貨品之重工費用，惟
    區別判斷原告所交付之系爭瑕疵貨品與被告另使用其他廠商零件組裝之成品或半
    成品，及在現場統計工時之責任，均係由原告派員負責。而原告主張其在被告拆
    裝的過程中，每日均派員十名協助被告拆裝檢測確認系爭瑕疵貨品之不良總數為
    三千六百二十九支乙節，為被告所不爭執，並有被告提出之二一○五輸出軸不良
    重工工時統計表一件存卷足佐，則被告辯稱：系爭生產日報表均係被告之現場監
    工人員依實際情形詳實記錄，伊係為區別哪些軸是由原告或其他廠商提供，需要
    將所有成品、半成品全部拆開確認，所以才需要那麼多工時云云，是否真實，顯
    非無疑。參以兩造又於九十一年一月二十二日召開之供應商品質會議，會中決議
    日後客訴賠償問題，經被告內部協議後通知原告，原告通知供料商來廠簽訂賠償
    合約，有被告提出之該次會議記錄一件存卷可參，可知該次會議僅足認定日後被
    告若因客戶主張瑕疵之賠償問題，經被告通知原告後，原告應通知其供料廠商與
    被告簽訂賠償合約，尚難認該次會議係就兩造於九十年十二月二十四日達成重工
    費用由原告負擔結論之再次確認。再稽諸兩造復於同年十二月十日召開之會議，
    會中雖決議因重工所產生之費用由原告承擔無誤，惟代表原告參與該次會議之代
    理人陳忠虎則加註該部分結論暫作保留，待業務林課長於十二月三十一日上午再
    行討論等語，亦有被告提出之該次會議記錄一件附卷可按，足見在九十一年十二
    月十日時，兩造就原告應負擔系爭瑕疵貨品之重工費用範圍仍尚有爭執，則被告
    抗辯兩造已於前開三次會議中達成由原告負擔被告所提出之全數重工費用云云，
    顯乏所據。
三、又查證人即供應原告系爭瑕疵貨品之上晉公司員工鄭錦銓到庭結證：「（問：是
    否知道原告因出售系爭貨物與被告談賠償的狀況？）知道，我是上晉公司的員工
    ，本件因為上晉公司給付的材料不良，有去參加原告與被告之間的賠償會議，因
    此知道。」、「（提示被告九十二年九月十二日提出之會議記錄三張，問：此三
    次的會議你是否都有參加？）這三次的會議我沒有參加，根據我的紀錄我是在九
    十一年一月十日在被告公司與被告之葉副理、李課長及原告的林瑞緯開會，原告
    是交付四千一百七十一支的零件給被告，被告組裝三千五百四十四組，當天有協
    商被告的組裝件（馬達減速箱）是委託一家又麗公司組裝，因為整組要拆換，有
    談到整個的拆換費用，以被告組裝的三千五百四十四組，以每組三三元台幣由上
    晉公司負擔，本來協商十一萬六千九百五十二元，後來達成共識為九萬九千四百
    零九元，九萬多元我們是直接付給原告，這部分是我們上晉公司承諾負擔的部分
    。」、「（問：是否知道兩造除了前開重工費用之外，另外協商要由原告來負擔
    被告公司的檢查已組裝系爭瑕疵零件的重工費用？）當時被告公司有提到這部分
    的費用，但我認為兩造均是經過ＩＳＯ認證的公司，對於每批零件組裝成成品應
    該有記錄，不可能與其他公司交付的零件組成混在一起，因此被告公司提出要我
    們負擔此部分檢查的重工費用，上晉公司並不同意，我不知道原告有無同意，但
    根據我的紀錄，可以看出兩造在九十一年二月六日有再開會就檢查瑕疵品組成的
    成品之重工費用討論，但結論我則不知道。」等語（見本院九十三年一月五日言
    詞辯論筆錄），而被告除爭執證人鄭錦銓前開有關被告係經過ＩＳＯ認證公司就
    不用再去檢查原告交付的輸出軸所組成的成品之陳證並不實在外，對於證人鄭錦
    銓之其他證詞並不爭執其真實性，顯見兩造在九十一年二月六日之前，就被告所
    辯之系爭重工費用應否由原告負擔乙事尚有爭議，益證兩造在九十一年二月六日
    前即系爭九十年十二月二十四日供應商品質會議中所達成系爭瑕疵貨品之重工費
    用由原告負擔之結論，應僅指被告委託又麗公司組裝拆換之重工費用九萬九千四
    百零九元，而不包括被告所稱伊檢查系爭已組裝瑕疵零件之重工費用甚明。
四、再查被告雖提出生產日報表八十件、二一○五輸出軸不良重工工時統計、傳真函
    、照片各一件為證，辯稱：伊係因尚有另一公司供應軸給被告，因此要確認哪些
    是原告提供的軸，需要將所有的成品、半成品全部拆開來確認，所以才需要耗費
    三七六七小時之工時，最後確定的數量為三六二九支，並非被告只拆除三六二九
    支云云。惟被告乃經過ＩＳＯ認證之公司，依據被告之進料檢驗辦法規定，被告
    向廠商購入之各種原料均需經過抽樣、驗收及鍵入電腦紀錄，而本件係因原告告
    知被告其在九十年十二月十七日及同年月十九日交貨之系爭輸出軸總組數為四千
    一百七十一支存有瑕疵，被告始發現系爭貨品瑕疵等情，均為被告所不爭執，可
    見被告依其所留存之電腦紀錄應足以判別其所收受之系爭瑕疵貨品之流向，則被
    告顯無將其他廠商所交付之輸出軸所組成之成品或半成品，再與原告交付之系爭
    貨品所組成之成品或半成品全數拆除檢查確認之必要，被告僅以原告交付之系爭
    輸出軸與其他廠商交付者之外型相同，即認有將被告當時留存之系爭成品、半成
    品全數檢查確認云云，顯無可採，是被告抗辯伊檢驗系爭瑕疵貨品需時三七六七
    小時云云，亦不足取，則原告所提前開生產日報表、二一○五輸出軸不良重工工
    時統計、傳真函及照片等證物，自難為有利於被告之認定。
五、又查被告雖舉系爭三件會議記錄，抗辯：兩造約定系爭重工費用之工資以每分鐘
    四元計算云云，惟經核前開會議記錄內容，無一記載兩造同意以每分鐘四元作為
    計算重工費用之工資標準，有系爭會議記錄三件存卷可按，而被告提出其發給原
    告之傳真函內雖有原告負擔每分鐘四元之記載，惟系爭傳真函乃被告片面發給原
    告，並未經原告同意簽回確認乙節，亦有系爭傳真函一件在卷足憑，則被告空言
    抗辯兩造有約定以每分鐘四元計算系爭重工費用之工資云云，顯難信實。況被告
    自承系爭貨品組成之一個鏈鋸組在組裝連包裝一台約十五分鐘以下，約十二到十
    三分鐘，被告委託又麗公司組裝的費用每組約三十五元，本件是需要拆與組裝，
    拆的費用也是約每組三十五元等語（見本院九十二年十月二十七日言詞辯論筆錄
    ），則若依照被告所稱兩造約定每分鐘四元之工資計算，被告自行拆除及組裝系
    爭貨品每組之費用將達到四十八元至六十元不等，顯然高出被告委託又麗公司拆
    裝之行情甚多，衡情原告亦顯不可能同意付出多餘之拆組費用，益證被告抗辯兩
    造約定以每分鐘四元作為工資標準云云，並不實在。
六、綜合上情，被告就其所辯原告同意負擔被告自行檢查系爭瑕疵貨品所支出之重工
    費用及兩造約定以每分鐘四元作為計算系爭重工費用之標準云云，均未能舉證以
    實其說，自難認被告抗辯伊因系爭第一批貨品之瑕疵而受有系爭九十萬四千零八
    十元之損害乙節為真實，而原告雖交付予被告之系爭貨品存有瑕疵，惟原告已另
    行交付被告無瑕疵之相同貨品，並給付兩造所約定被告另行委託又麗公司重工之
    費用九萬九千四百零九元，則被告抗辯原告應再負擔伊所支出之系爭重工費用九
    十萬四千零八十元云云，顯然無稽，是被告進而主張以系爭九十萬四千零八十元
    與原告請求之本件貨款為抵銷云云，亦屬無據，並不可採。
伍、再按買受人對於出賣人，有交付約定價金及受領標的物之義務。又給付無確定期
    限者，債務人於債權人得請求給付時，經其催告而未為給付，自受催告時起，負
    遲延責任。其經債權人起訴而送達訴狀，或依督促程序送達支付命令，或為其他
    相類之行為者，與催告有同一效力。且遲延之債務，以支付金錢為標的者，債權
    人得請求依法定利率計算之遲延利息，但約定利率較高者，仍從其約定利率。應
    付利息之債務，其利率未經約定，亦無法律可據者，週年利率為百分之五。民法
    第三百六十七條、第二百二十九條第二項、第二百三十三條第一項及第二百零三
    條分別定有明文。經查被告向原告購買系爭第一批貨品之貨款共七十一萬六千零
    七十元，被告已給付其中二十二萬六千四百十元，另被告尚未給付之系爭第二、
    三批貨款共四十六萬四千九百六十八元，且被告因無法證明系爭九十萬四千零八
    十元之重工費用及其計算依據均係原告同意負擔者，尚不得主張以之與原告請求
    之系爭貨款為抵銷等情，既如前述，總計被告仍積欠原告九十五萬四千六百二十
    八元之貨款未為給付，被告自有依約交付系爭貨款價金予原告之義務，惟經原告
    起訴請求被告給付後，被告迄今仍未給付，自應負遲延責任。從而原告依兩造間
    所成立之買賣關係，請求被告給付九十五萬四千六百二十八元，及自起訴狀繕本
    送達之翌日即九十二年八月九日起至清償日止，按年息百分之五計算之遲延利息
    ，核屬正當，應予准許；其逾此部分之請求，尚屬無據，不應准許。
陸、兩造均陳明願供擔保，請准宣告或免為假執行，經核原告勝訴部分均合於法律規
    定，爰分別酌定相當之擔保金額併准許之，至原告敗訴部分，其假執行之聲請即
    失所依附，應併予駁回之。
柒、本件事證已臻明確，兩造其餘攻擊防禦方法及陳述，核或非兩造協議之爭點或不
    足以影響本判決之結果，爰不一一論述。
據上論結，本件原告之訴為一部有理由，一部無理由，依民事訴訟法第七十九條、第
三百九十條第二項、第三百九十二條第二項，判決如主文。
中　　　華　　　民　　　國　　九十三　　年　　　三　　　月　　二十九　　日
                                臺灣桃園地方法院民事第三庭
~B法　　　官　林雯娟
右為正本係照原本作成
如對本判決上訴，須於判決送達後廿日內向本院提出上訴狀
中　　　華　　　民　　　國　　九十三　　年　　　三　　　月　　 十八　　 日
~B法院書記官　林韡婷
